---
title: "Películas y series Netflix"
author: "Marta Oliver(obelmar@alumni.uv.es)  Carlos Rodriguez(carogon4@alumni.uv.es)  \n \n Mar Valldecabres(valldeca@alumni.uv.es). \n\n Universitat de València"
date: "Diciembre de 2020 (actualizado el `r format(Sys.time(), '%d-%m-%Y')`)"
output:
  html_document:
    theme: paper
    highlight: textmate 
    toc: true
    toc_depth: 3 
    toc_float: 
      collapsed: true
      smooth_scroll: true
    self_contained: true
    number_sections: false
    df_print: kable
    code_download: true
editor_options: 
  chunk_output_type: console
---

```{r packages-setup, include = FALSE}
library(tidyverse)
library(klippy)  #- remotes::install_github("rlesur/klippy")
library(knitr)
library(readxl)
library(dplyr)
library(ggplot2)
library(ggThemeAssist)
library(scales)
```

```{r chunk-setup, include = FALSE}
knitr::opts_chunk$set(echo = TRUE, eval = TRUE, message = FALSE, warning = FALSE, 
                      #results = "hold",
                      cache = FALSE, cache.path = "/caches/", comment = "#>",
                      #fig.width = 7, #fig.height= 7,   
                      #out.width = 7, out.height = 7,
                      collapse = TRUE,  fig.show = "hold",
                      fig.asp = 7/9, out.width = "60%", fig.align = "center")
knitr::opts_chunk$set(dev = "png", dev.args = list(type = "cairo-png"))
```

```{r options-setup, include = FALSE}
options(scipen = 999) #- para quitar la notación científica
options("yaml.eval.expr" = TRUE) 
```


```{r klippy, echo = FALSE}
klippy::klippy(position = c("top", "right")) #- remotes::install_github("rlesur/klippy")
```

-----------------

Trabajo  elaborado para la asignatura "Programación y manejo de datos en la era del Big Data" de la Universitat de València durante el curso 2020-2021. La página web de la asignatura puede verse aquí: <https://perezp44.github.io/intro-ds-20-21-web/>. Los trabajos de mis compañeros de curso pueden verse [aquí](https://perezp44.github.io/intro-ds-20-21-web/07-trabajos.html).

---------------

<br>

# 1. Introducción

Este trabajo consiste en un estudio de las diferentes películas y series de netflix. Con este análisis queremos poner en práctica lo estudiado en la asignatura de Programación y manejo de datos en la era del Big Data.


# 2. Análisis de datos

```{r, include = FALSE}
netflix <- read_excel("./Datos/netflix_titles.xlsx")
```

## 2.1 Películas y series ordenadas por años de producción

```{r, echo = TRUE, eval = TRUE}
Primer <- netflix %>% arrange(release_year)
```

## 2.2 Películas y series por año

```{r, echo = TRUE, eval = TRUE}
grafico2 <- Primer %>% group_by(release_year) %>% summarise(NN=n())
b <- ggplot (grafico2, aes(x = release_year, y = NN)) + geom_bar(stat = "identity", fill = "steelblue")
b
```

## 2.3 Películas y series por género

```{r, echo = TRUE, eval = TRUE}
grafico3 <- netflix %>% group_by (listed_in) %>% summarise (NN=n()) %>% slice_max(listed_in, n = 10)
c <- ggplot (grafico3, aes (x=listed_in, y=NN)) + geom_bar(stat = "identity", fill = "steelblue") + coord_flip()
c
```

## 2.4 País con más películas

```{r, echo = TRUE, eval = TRUE}
grafico4 <- netflix %>% filter(type == "Movie") %>%group_by(country) %>% summarise(NN=n()) %>% na.omit(datos) %>% slice_max(NN,n =10)
grafico41 <- grafico4 %>% mutate(country = forcats::as_factor(country))
d <- ggplot (grafico41,aes(x=country, y=NN), aes(fct_rev(country))) + geom_bar(stat="identity", fill = "steelblue") + coord_flip()
d+labs(x = "País", y = "Número de películas")
```

## 2.5 Gráfico porcentaje de 

```{r, echo = TRUE, eval = TRUE}
grafico6 <- netflix %>% group_by(type) %>% summarise(NN=n())
grafico61 <- ggplot(grafico6, mapping=aes(x="", y = NN, fill = NN))+geom_bar(stat="identity", color = "steelblue") + geom_text(aes(label=NN)) + coord_polar(theta="y")
grafico61
```

# . Datos



